臺灣屏東地方法院民事判決
110年度簡上字第139號
上  訴  人  王雅琴  
被上訴人    郭玉敏  
訴訟代理人  徐美華  
上列當事人間請求損害賠償事件，上訴人對於民國110年8月23日
本院潮州簡易庭109年度潮簡字第483號第一審判決提起上訴，本
院於111年11月16日言詞辯論終結，判決如下：
    主      文
一、原判決關於駁回上訴人後開第二項之訴部分及該部分訴訟費
    用之裁判均廢棄。
二、上開廢棄部分，被上訴人應再給付上訴人新臺幣一萬九千四
    百三十元，及自民國一○九年三月十九日起至清償日止，按
    週年利率百分之五計算之利息。
三、其餘上訴駁回。
四、第一審（除確定部分外）、第二審訴訟費用由上訴人負擔百
    分之九十五，餘由被上訴人負擔。
    事實及理由
一、上訴人於原審起訴主張：
　㈠、被上訴人與訴外人徐美華為母女，訴外人徐美華與訴外人
      洪基成為夫妻關係，洪基成與上訴人為朋友關係。被上訴
      人於民國108年7月14日1時53分許，在屏東縣○○鄉○○路0○0
      號「星河汽車旅館」外，見上訴人與洪基成共同搭車離去
      ，竟基於傷害之犯意，徒手毆打上訴人之頭部，致上訴人
      受有頭部右顳部挫傷之傷害（下稱系爭傷害）。而上訴人
      因被上訴人之傷害行為支出醫療費用新台幣（下同）2,63
      0元，就醫交通費用16,800元，因傷害造成睡眠障礙，使
      工作勞動力嚴重減損，造成無法工作之損害204,480元。
      另本次事故造成上訴人身體及精神上痛苦，請求精神撫金
      20萬元，總計423,910元。爰依侵權行為之法律關係提起
      本件訴訟等語。
　㈡、並聲明：
　　⒈被上訴人應給付上訴人423,910元及自起訴狀繕本送達翌日
      起至清償日止，按年利率5%計算之利息。
　　⒉願供擔保，請准宣告假執行。
二、被上訴人則答辯以：
　㈠、訴外人洪基城為被上訴人之女婿，惟其竟與上訴人過從甚
      密，於108年7月14日凌晨1時53分，訴外人洪基誠駕駛車
      牌號碼為00-0000號小貨車搭載上訴人一同進入星河汽車
      旅館，因訴外人徐美華即洪基城的配偶即被上訴人之女，
      苦無方法得入其門，遂偕同母親即被上訴人到場，並由被
      上訴人報警處理，待訴外人洪基城駕駛小貨車偕同上訴人
      欲一同離去時，上訴人與訴外人洪基城竟沉默、逕認兩人
      之不法通姦行為，訴外人洪基城竟不思己過，甚又處處袒
      護上訴人，訴外人徐美華遂對其等2人提起侵害配偶權之
      訴訟經本院以108年度潮簡字第711號、109年度簡上43號
      判決確定在案（下稱侵害配偶權訴訟）。然而，上訴人卻
      要脅訴外人徐美華撤回侵害配偶權乙案，否則即提出傷害
      罪乙案，用以互相抵制，以不實傷勢、驗傷結果，提出本
      案告訴，並主張被上訴人傷害上訴人致上訴人身心受創無
      法工作及需就醫，被上訴人應負起賠償責任，賠償上訴人
      醫療費用、就醫交通費用、減少勞動力損失云云，均與事
      實大大相恃、毫無可信，再者，因上訴人與訴外人洪基誠
      發生通姦行為，真正受精神上傷害之人為被上訴人之女，
      上訴人何來精神受損。且被上訴人為已60旬之老嫗，實無
      可能動手為暴力行為，故上訴人請求之精神慰撫金20萬元
      ，實屬過高，且毫無理由等語。
　㈡、並聲明：
　　⒈上訴駁回。
　　⒉如受不利之判決，願供擔保請准宣告免為假執行。
三、原審為被上訴人部分勝訴之判決，命被上訴人應給付上訴人
    新台幣13,380元，及自109年3月19日起至清償日止，按週年
    利率5%計算之利息，並就上訴人勝訴部分依職權宣告假執行
    ，及依聲請宣告被上訴人以13,380元為上訴人預供擔保後，
    得免為假執行，另駁回上訴人其餘之請求。上訴人不服，提
    起上訴，於本院除援用於原審之陳述外，另補陳：
　㈠、醫療費用部分：上訴人主張於案發後12天至快樂心靈診所
      就醫，支出費用共2,130元；108年7月19日至輔英醫院急
      診費用500元，依所提之就醫資料與病歷摘要之說明與被
      上訴所為傷害行為之因果關係甚明，於輔英醫院驗傷上訴
      人受有頭部右部挫傷、右肩挫傷、右手肘挫傷，並因頭部
      受傷與遭人毆打而造成身心受創至門診治療，上訴人因遭
      毆打造成受傷與恐懼，惟原審判決稱，醫師均係基於上訴
      人所述而為的判斷，以未經過完整鑑定程序，難以得知是
      否與傷害間有必然的因果關係。（見原審判決第4頁第8至
      18行）然門診醫生既為具有職業證照始能開業，應並非單
      純聽病患說詞即判斷病因及給藥，而係就其專業做詢問與
      診察才會判斷病狀開藥治療，通常無非是嚴重到需要住院
      或平常沒門診時間才會到大醫院診察，然以未鑑定即否定
      上訴人所提證明事證與此傷害求償為無理由，為上訴人所
      不服。
　㈡、交通費用部分：原審判決稱，上訴人所受傷害，並無腦震
      盪或行走困難之情，自亦無搭乘計程車之必要，上訴人雖
      無上述狀況，然因傷害造成身心受創精神狀況不佳、頭不
      定期會暈眩，又住屏東東港鎮，因親友介紹至快樂心靈診
      所看診，其路程往來間無公車與火車能直達，故搭乘計程
      車前往，爰請求此部分費用共計16,800元。
　㈢、減少勞動力損失部分：上訴人因系爭傷害造成期間之勞動
      損失共71天，依上訴人108年年收入1,051,161元計算，每
      日薪為2,880元，共計204,480元。因本次傷害事件，造成
      上訴人之業務工作許多的損害而影響無法工作，需請假在
      家休息。
　㈣、精神慰撫金部分：上訴人因被上訴人之傷害行為，造成上
      訴人為此失眠、焦慮、恐慌等心理病狀，上訴人身受苦楚
      ，精神上受有損害，故請求精神慰撫金200,000元。
　㈤、並聲明：
　　⒈原判決不利上訴人部分廢棄。
　　⒉被上訴人應再給付410,530元，及自109年3月19日起至清償
      日止，按週年利率5%計算之利息。
四、被上訴人除引用原審陳述外，另補充略以：上訴人住在東港
    卻捨近求遠到高雄他認識的診所看診。是上訴人破壞他人婚
    姻在先，真正受精神損害者為被上訴人之女，上訴人何以受
    有精神損害等語以資答辯。並聲明：上訴駁回。
五、本院之判斷：
  ㈠、醫療費用及交通費部分：　
　　⒈輔英醫院急診費用500元部分：
　　　經本院函查輔英醫院，經函覆上訴人於108年7月19日確實
      係因5日前受毆打而就診(見本院卷第36頁)，故此部分應
      予准許。
　　⒉快樂心靈診所2,130元及交通費16,800元部分：
　　　⑴、經本院向該診所函查，經函覆上訴人確實因受毆打而
          有急性壓力反應，後併有創傷後壓力症候群(見本院
          卷第39頁)，故上訴人於該診所之就診，確實與本件
          受被上訴人毆打有關，其請求醫藥費2,130元自應准
          許。
　　　⑵、被上訴人雖抗辯：診所路程太遠，沒道理坐計程車去
          看診云云。然查：上訴人並非於本件傷害事件後偶然
          前往就診，乃係於案發前即在該診所長期就醫，且精
          神相關症狀本就應以在同一院所就診為宜，故上訴人
          前往快樂心靈診所就醫，並非脫溢常情之舉。再者，
          搭乘計程車本就係一般之交通工具，加以屏東地區大
          眾交通運輸並非便利，上訴人以計程車前往，亦非反
          於常情之舉，故衡以車程距離計算來回車資，以每次
          1,400元計算尚屬合理。從而，上訴人就診12次共168
          00元，核為適當，應予准許。
  ㈡、減少勞動力損失204,480元部分：
　　　經本院函查輔英醫院，經函覆並無法判斷上訴人是否無法
      工作(見本院卷第36頁)，且經本院審酌上訴人之傷勢僅右
      顳部挫傷(見本院109年度訴字第129號刑事判決記載)，尚
      難認此等傷勢有影響工作能力之虞，故上訴人此部分主張
      ，實屬無據，應予駁回。
  ㈢、精神慰撫金200,000元部分：
　　　本院衡酌被上訴人雖出手毆打上訴人，然本次事件之發生
      ，上訴人本身之舉措實為主因，且參以上訴人之傷勢，復
      衡以兩造之學經歷、社會地位、經濟能力，被上訴人之侵
      害情節，上訴人所受痛苦程度等一切情況，認以原審認定
      之金額已屬適當，上訴人請求被上訴人再給付190,000元
      ，尚難認可，應予駁回。
  ㈣、承上，上訴人得請求金額為19,430元【計算式：500＋2,130
      ＋16,800＝19,430】。
六、綜上所述，本件上訴人依侵權行法律關係，請求被上訴人再
    給付19.430元及自起訴狀繕本送達翌日（即109年3月19日）
    起至清償日止，按週年利率百分之5 計算之利息，於此範圍
    內，為有理由，應予准許。原審就此部分為上訴人敗訴判決
    ，尚有未洽；上訴意旨就此部分指摘原判決不當，求予廢棄
    改判，為有理由，爰由本院予以廢棄，並改判如主文第1 、
    2 項所示。至對被上訴人其餘請求部分，原審為上訴人敗訴
    之判決，並無違誤；上訴意旨就此部分指摘原判決不當，求
    予廢棄改判，為無理由，應予駁回。
七、本件事證已臻明確，兩造其餘之攻擊防禦方法，經審酌後，
    認與判決基礎之事實及結果並無影響，爰不一一贅述，併此
    敘明。　　　
據上論結，本件上訴人之上訴為一部有理由、一部無理由，依民
事訴訟法第436 條之1 第3 項、第449 條第1 項、第450 條、第
79條，判決如主文。　　　
中　　華　　民　　國　　111 　年　　11　　月　　30　　日
                  民事第一庭  審判長法  官  潘  快
                                    法  官  郭欣怡
                                    法  官  薛侑倫
以上為正本，係照原本作成。
本判決不得上訴。
中　　華　　民　　國　　111 　年　　11　　月　　30　　日
                                    書記官  沈詩雅